【裁判字號】    98,易,174
【裁判日期】    980427
【裁判案由】    竊盜
【裁判全文】
臺灣苗栗地方法院刑事判決               98年度易字第174號
公  訴  人  臺灣苗栗地方法院檢察署檢察官
被      告  戊○○
                    巷20號
                    現於臺灣臺中監獄苗栗分監執行中
上列被告因竊盜案件，經檢察官提起公訴（97年度偵字第6172號
、98年度偵字第789 、801 、839 、1108號），本院依簡式審判
程序判決如下：
    主  文
戊○○犯如附表一編號第1 號至第11號所示之竊盜罪（共11罪）
，均累犯，各處有期徒刑參月。又犯如附表一編號第12號所示之
竊盜罪，累犯，處有期徒刑肆月，鑰匙壹支沒收。又犯如附表一
編號第13號、14號所示之竊盜罪（共2 罪），均累犯，各處有期
徒刑肆月。又犯如附表二編號第1 號至第24號所示之竊盜罪（共
24罪），均累犯，各處有期徒刑參月。應執行有期徒刑肆年陸月
，鑰匙壹支沒收。
    犯罪事實及理由
一、犯罪事實：
    戊○○前於民國95年間因竊盜、毒品、贓物等案件，為本院
    分別判處有期徒刑1 年6 月、3 月、8 月確定，並經本院定
    執行刑為有期徒刑2 年2 月確定，嗣因減刑，減為有期徒刑
    9 月、1 月又15日、4 月，應執行有期徒刑1 年1 月確定，
    於96年8 月4 日縮刑期滿執行完畢，猶不知警惕，復意圖為
    自己不法之所有，於如附表一、二所示之時間、地點及行竊
    方法，利用農宅大門或倉庫無門或有門但未關上之機會，以
    闖空門徒手竊取農、機具等，及以自備鑰匙或因鑰匙插在機
    車上未拔取，而以該鑰匙竊取機車之方式，分別竊取如附表
    一、二所示被害人未○○等人所有之農、機具等及機車。得
    手後，除機車供為交通工具使用外，其餘機具分別以新台幣
    數百元至數千元不等之價格，販售予後龍地區之中古工具回
    收場牟利。嗣於97年12月25日15時許，戊○○騎乘如附表一
    編號13號所示竊得之車牌號碼GU6
    ─167 號重型機車，途經頭份鎮○○里○○路○段「車林加
    油站」前被警查獲，並於該機車坐椅內查扣如附表一編號14
    號所示之機具。戊○○就其餘之竊盜犯行（即附表一編號第
    12 、13 、14號以外之部分）向警方自首並願接受裁判，警
    方並扣得其所有，供其竊取如附表一編號第12號機車用之鑰
    匙1支 。
二、證據名稱：
    除增加被告於本院之自白、臺灣高等法院被告前案紀錄表外
    ，餘均引用起訴書證據並所犯法條欄標題一所載（如附件）
    。
三、量刑理由：
    審酌被告前有竊盜、毒品、贓物的前科（有上開前科表可稽
    ），又分別犯下本案如附表一、二所示的38件竊盜犯行，其
    竊盜的手段、所生危害、所竊取財物的價值，暨被告在本院
    審理中坦白認罪，節省不必要的調查資源，但未賠償被害人
    損害，另其中附表一編號第12、13、14號以外之部分被告係
    自首等一切情狀，分別量處如主文所示的刑罰，並定其應執
    行刑。
四、應適用之法條：
    刑事訴訟法第273 條之1 第1 項、第299 條第1 項前段、第
    310 條之2 、第454 條第2 項。
    刑法第320 條第1 項、第62條前段、第47條第1 項、第51條
    第5 款、第38條第1 項第2 款。
    刑法施行法第1 條之1 第1 項、第2 項。
五、如不服本件判決，得自收受送達之日起10日內，向本院提起
    上訴。
本案經檢察官蘇佩鈺到庭執行職務。
中    華    民    國    98    年    4     月    27    日
                  刑事第一庭    法  官  劉興浪
以上正本證明與原本無異。
如不服本判決應於收受判決後10日內向本院提出上訴書狀，並應
應敘述具體理由。其未敘述上訴理由者，應於上訴期間屆滿後20
日內向本院補提理由書 (均須按他造當事人之人數附繕本)「 切
勿逕送上級法院」。告訴人或被害人如對本判決不服者，應具備
理由請求檢察官上訴，其上訴期間之計算係以檢察官收受判決正
本之日期為準。
                                書記官  黃雅琦
中    華    民    國    98    年    4     月    27    日
附記論罪之法條全文
刑法第320 條：
意圖為自己或第三人不法之所有，而竊取他人之動產者，為竊盜
罪，處5 年以下有期徒刑、拘役或500 元以下罰金。
意圖為自己或第三人不法之利益，而竊佔他人之不動產者，依前
項之規定處斷。
前二項之未遂犯罰之。
附表一：被告戊○○竊盜案件犯罪事實一覽表
編號 時間     地點          被害人  被告    竊取財物
 1.  97年9月  頭份鎮流東里  未○○  戊○○  割草機1台
     中旬某日 流東96之2號
     14時許
     行竊方法：趁大門未關上，進入屋前空地徒手竊取放置
               走廊上之割草機1台，販售牟利。
 2.  97年9月  後龍鎮水尾里  己○○  戊○○  割草機1台.
     中旬某日 8鄰水尾                       抽水機1台.
     14時許   64之2號                       農藥噴霧機1台
     行竊方法：趁該址倉庫大門未關上，進入徒手竊取之，事
               後販售牟利。
 3.  97年9月  後龍鎮溪洲里  丁○○  戊○○  農藥噴霧桶1台
     中旬某日 7鄰四份仔路
     14時許   106號
     行竊方法：趁該址倉庫大門未關上，進入徒手竊取之，事
               後販售牟利。
 4.  97年9月  後龍鎮溪洲里  酉○○  戊○○  農藥噴霧機1台
     中旬某日 石螺仔32之1號                 .抽水馬達1台
     15時許
     行竊方法：趁該址大門未關上，進入徒手竊取之，事後販
               售牟利。
 5.  97年10月 新竹縣峨嵋鄉  Ｄ○○  戊○○  割草機.電鋸.
     初某日   富興村水流東                  鑽孔機.磨鐵機.
     15時許   19號                          砂輪機各1台
     行竊方法：利用大門之紗門破裂且門未關，侵入竊盜，事後
               販售牟利。
 6.  97年10月 頭份鎮流東里 Ｆ○○○ 戊○○  割草機1台
     初某日   流東80之1號
     15時許
     行竊方法：趁該址大門未關上，進入後方車庫徒手竊取，
               事後販售牟利。
 7.  97年10月 頭份鎮流東里  午○○  戊○○  小型發電機1台
     初某日   信德路252號
     13時許
     行竊方法：趁該址堆物間（車庫）門未關上，進入徒手竊取
               ，事後販售牟利。
 8.  97年10月 後龍鎮外埔里  丙○○  戊○○  小金剛吊臂1台.
     初某日   2鄰外埔43之                   震動器2台
     12時許   5號
     行竊方法：趁該址倉庫大門未關上，進入徒手竊取之，事後
               販售牟利。
 9.  97年11月 頭份鎮興隆里  丑○○  戊○○  切割機1台
     初某日   興埔街82號
     14時許
     行竊方法：趁該址大門未關上，進入徒手竊取，事後販售牟
               利。
 10. 97年11月 頭份鎮流東里  Ｉ○○    戊○○  砂輪機1台.
     初某日   流東8之3號
     15時許
     行竊方法：趁該址倉庫大門未關上，進入徒手竊取之，事後
               販售牟利。
 11. 97年12月 後龍鎮大山里  Ｊ○○  戊○○  發電機1台.
     中旬某日 7鄰大山腳                     省力電鑽1台
     14時許   49之3號
     行竊方法：趁該址倉庫大門未關上，進入徒手竊取之，事後
               販售牟利。
 12. 97.11.7  頭份鎮民生里  宇○○  戊○○  MYD─467號機車
     19時許   富貴街14巷                    1部
              2號前
     行竊方法：以自備鑰匙撬開電門而竊取之，供為代步工具
               。經警於97年12月9 日20時30分許，在新竹市
               ○○路○ 段647 巷口處尋獲，並於安全帽上採
               集指紋，經檢驗與戊○○之指紋相符。
 13. 97.12.14 新竹市○○路  Ａ○○  戊○○  GU6─167號機
     10時許   與林森路口                    車1部
     行竊方法：機車鑰匙未取下而竊取之，供為代步工具。
 14. 97.12.24  竹南鎮公館里  巳○○  戊○○  電鑽2 台、砂
     17時許    10鄰大埔頂43                  輪機1台
               之1 號
     行竊方法：趁該址大門未關上，進入竊取，得手後，放置
               GU6 ─167 號機車座椅內，準備販售牟利，嗣
               於同年12月25日15時許，騎乘該贓物機車，途
               經頭份鎮○○里○○路○段「車林加油站」前
               被警查獲。
附表二：被告戊○○竊盜案件犯罪事實一覽表
編號 時間      地點          被害人  被告    竊取財物
 1.  97年10月  後龍鎮水尾里  Ｈ  ○  戊○○  農藥桶1個
     初某日    2鄰水尾10號
     14時許
     行竊方法：趁大門未關上，進入屋內徒手竊取農藥桶1 個，
               販售牟利。
 2.  97年10月  後龍鎮海寶里  寅○○  戊○○  鏈鋸1台
     初某日    11鄰海口130
     15時許    之2號
     行竊方法：趁該址倉庫大門未關上，進入徒手竊取之，事後
               販售牟利。
 3.  97年10月  新竹市茄苳里  亥○○  戊○○  割草機2台
     初某日    茄苳東街291號
     23時許
     行竊方法：趁該址倉庫沒有門，進入徒手竊取之，事後販售
               牟利。
 4.  97年10月  新竹市○○路  Ｋ○○  戊○○  震動器2台.
     初某日    6段67巷62弄9                  小金剛1台.
     12時許    號後方倉庫                    磁磚切割器1台
     行竊方法：趁該址倉庫未關上，進入徒手竊取之，事後販售
               牟利。
 5.  97年10月  頭份鎮流東里  Ｇ○○  戊○○  割草機2台
     初某日    13鄰老崎27
     14時許    之1號
     行竊方法：趁該址大門未關上，侵入徒手竊盜，事後販售牟
               利。
 6.  97年10月  頭份鎮流東里  天○○  戊○○  抽水馬達1台
     初某日    12鄰老崎5之
     15時許    16號
     行竊方法：趁該址大門未關上，進入屋內徒手竊取之，事後
               販售牟利。
 7.  97年10月  寶山鄉雙溪村  Ｃ○○  戊○○  旋轉式切台器
     中旬某日  雙林路62號倉                  1 台
     13時許    庫
     行竊方法：趁該址倉庫未關上，進入徒手竊取，事後販售
               牟利。
 8.  97年10月  後龍鎮海寶里  子○○  戊○○  小金剛1台.
     底某日    4鄰31號                       震動器1台.
     12時許                                  切割器1台.
                                          磁磚切割器1台
     行竊方法：趁該址後方堆物間未關上，進入徒手竊取之，
               事後販售牟利。
 9.  97年10月  後龍鎮海寶里  Ｂ○○  戊○○  鏈鋸1台
     底某日    3鄰30號
     13時許
     行竊方法：趁該址旁堆物間未關上，進入徒手竊取，事後
               販售牟利。
 10. 97年10月  竹南鎮公義里  庚○○  戊○○  農藥桶1個
     底某日   8鄰鹿廚坑7號
     13時許
     行竊方法：發現該址門前小貨車上，有農藥桶1 個即徒手竊
               取，事後販售牟利。
 11. 97年10月  新竹市茄苳里  乙○○  戊○○  抽水馬達1台及
     間某日    9 鄰柯湳一街                  加壓幫浦1 個
     15時許    317 巷2 號旁                  共1 組
               倉庫
     行竊方法：趁該址倉庫沒有門，進入徒手竊取之，事後販
               售牟利。
 12. 97年10月  寶山鄉新城村  宙○○  戊○○  割草機1台.
     間某日    寶新路3段     地○○          肥料桶1個
     傍晚      178號旁雞舍
     行竊方法：趁該址倉庫沒有門，進入徒手竊取之，事後販
               售牟利。
 13. 97年11月  後龍鎮海寶里  戌  ○  戊○○  農藥桶.
     初某日    6鄰網弦65                     肥料桶各1個
     14時許    之10號
     行竊方法：趁該址倉庫未關上，進入徒手竊取之，事後販
               售牟利。
 14. 97年11月  造橋鄉龍昇村  辰○○  戊○○  震動器1台
     初某日    渡船頭6之1號
     15時許
     行竊方法：趁該址倉庫無門，進入徒手竊取之，事後販售
               牟利。
 15. 97年11月  寶山鄉深井村 Ｅ○○○ 戊○○  震動器2台.
     初某日    雙林路145號                   車床機1台.
     12時許    旁倉庫                        省力電鑽1台
     行竊方法：趁該址旁倉庫未關上，進入徒手竊取，事後販
               售牟利。
 16. 97年11月  新竹市東區    癸○○  戊○○  省力電鑽1台
     初某日    柴橋路255巷
     14時許    13弄23號
     行竊方法：趁該址旁倉庫沒有門，進入徒手竊取，事後販
               售牟利。
 17. 97年11月  新竹市○○街  壬○○  戊○○  鏈鋸1台
     初某日    50巷23號
     13時許
     行竊方法：趁該址鐵捲門未關上，進入徒手竊取之，事後
               販售牟利。
 18. 97年11月  頭份鎮和平里 辛○○○ 戊○○  抽水馬達1台
     初某日    銀河三街19號
     11時許
     行竊方法：趁該址房屋旁門未關上，進入徒手竊取，事後
               販售牟利。
 19. 97年11月  竹南鎮龍鳳里  Ｌ○○  戊○○  割草機1台
     中旬某日  海埔6號倉庫
     14 時許
     行竊方法：趁該址旁倉庫未關上，進入徒手竊取，事後販
               售牟利。
 20. 97年11月  頭份鎮珊瑚里  玄○○  戊○○  乙炔切割器
     中旬某日  中正三路68巷                  1台
     14時許    15號
     行竊方法：趁該址門前走廊無人，徒手竊取之，事後販售
               牟利。
 21. 97年11月  頭份鎮上埔里  黃○○  戊○○  空壓機1台
     中旬某日  崎仔頭6號                     切割機1台
     16時許
     行竊方法：趁該址旁倉庫未關上，進入徒手竊取，事後販
               售牟利。
 22. 97.11.23  新竹市○○街  甲○○  戊○○  鏈鋸1台
     16時許    106巷10號旁
               倉庫
     行竊方法：趁該址旁倉庫沒有門，進入徒手竊取，事後販
               售牟利。
 23. 97.11.26  新竹市○○街  申○○  戊○○  割草機1台
     9時許     7巷32之1號                    切割器1台
     行竊方法：趁該址門前無人，徒手竊取之，事後販售牟利
               。
 24. 97.12.25  頭份鎮蘆竹里  卯○○  戊○○  震動器1台.
     11時許    16鄰蘆竹225號                 電鑽1台.手提
                                             式抽風機1台
     行竊方法：趁該址屋門未關上，進入徒手竊取，事後販售
               牟利。嗣於98年1 月8 日下午4 時50分許，經
               警帶同戊○○，在頭份鎮○○里○○街中港溪
               河床取出贓物。


司法院資訊處製作；財團法人民間司法改革基金會備份。
